臺灣高雄地方法院民事裁定　　　99年度司執消債更更字第32號
聲　請　人　黃筱筑即黃麗娟
即債務人
債　權　人　聯邦商業銀行股份有限公司
法定代理人　李憲章
債　權　人　華南商業銀行股份有限公司
法定代理人　李正義
債　權　人　渣打國際商業銀行股份有限公司
法定代理人　曾璟璇
債　權　人　國泰世華商業銀行股份有限公司
法定代理人　汪國華
債　權　人　台新國際商業銀行股份有限公司
法定代理人　吳清文
上列當事人聲請消費者債務清理事件，前於99年9 月6 日認可更
生方案之裁定，業經本院99年度事聲字第326 號、99年度消債抗
字第249號裁定廢棄，本院更為裁定如下：
    主  文
債務人所提如附件所示之更生方案應予認可。
    理  由
一、按債務人有薪資、執行業務所得或其他固定收入，法院認更
    生方案之條件公允者，得不經債權人會議可決，逕依債務人
    之聲請或依職權以裁定認可更生方案，消費者債務清理條例
    第64條第1 項定有明文。
二、(一)本件聲請人聲請更生，業經本院以97年度消債更字第867
      裁定開始更生程序在案，有民事裁定一件在卷可稽。查聲
      請人已婚，與罹患口腔癌之疾，現擔任司機工作，每月收
      入約37,000元之配偶，育有現年18歲、16歲之未成年子女
      2 人。聲請人除於南德建材行擔任半日店員，每月有薪資
      收入新台幣（下同）8,000 元外，另於藍色公路游泳池、
      仁武社區、昭羽韻律舞蹈教室擔任固定鐘點瑜珈教師，每
      月約有9,700 元之鐘點費收入，名下雖有座落高雄縣鳳山
      市○○段1165地號及其上同段11721 建號之不動產，價值
      約1,464,436 元，惟現尚積欠有擔保及有優先權債務即房
      屋貸款3,200,000 元，衡情該不動產於本裁定開始更生程
      序時，於扣除房屋貸款後，並無殘餘價值，另積欠無擔保
      及無優先權債務總額計942,014 元，此有戶籍謄本、高雄
      榮民總醫院診斷證明書、薪資袋、打卡單、債權表、財產
      資料歸屬清單、綜合所得稅各類所得資料清單等在卷可憑
      。
    (二)經聲請人以每1 個月為一期，自100 年1 月起至101 年7
      月止，每期新台幣2,500 元；自101 年8 月起至103 年3
      月止，每期新台幣5,500 元；自103 年4 月起至108 年12
      月止，每期新台幣8,500 元，清償期間八年，合計清償
      727,000 元，提出如附件所示之（第三次）更生方案，雖
      僅有台新國際商業銀行股份有限公司1 人同意，及渣打國
      際商業銀行股份有限公司1 人，因於本院通知確答第二次
      更生方案時，因逾期確答而依法視為同意，而未獲債權人
      會議之可決，然參酌內政部公告99年度高雄縣最低生活費
      用為每人每月9,829 元，聲請人每月除負擔自己之生活費
      用外，尚須與配偶共同負擔未成年子女2 人之撫養費用。
      按扶養之程度，應按受扶養權利者之需要與負扶養義務者
      之經濟能力及身分定之，為民法第1119條所明定，聲請人
      及其配偶既均為其未成年子女之法定扶養義務人，自應分
      別按其經濟能力，於家庭每月薪資總收入，依比例核定應
      負之扶養責任。查，本件聲請人與其配偶之每月薪資所得
      合計為54,700元（37,000+17,700 ），以此家計總收入比
      例衡定，應由夫負擔較高之未成年子女扶養費用，即由夫
      負擔未成年子女撫養費用中之67% （37000/54700=0.67）
      ，聲請人負擔其中之33% （17700/54700=0.33），則聲請
      人每月所須支出之最低生活費用合計為16,316元（
      9829+9829*0.33*2），以聲請人每月約17,700元之固定收
      入，於2 名未成年子女成年前，每月願提出2,500 元清償
      債務，於長子及次子陸續成年後，將因此而無須支出之扶
      養費用，均納入更生方案用以清償債務，衡情於更生方案
      所定8 年期間，皆須以略低於上開內政部公告之最低生活
      標準渡日，足見聲請人確已勉力清償債務，亦見其誠。又
      聲請人所定8 年清償期所清償之無優先權及擔保權債務總
      額計727,000 元，雖僅達全部無擔保及無優先權債務總額
      之百分之77.18%，然經檢視聲請人與債權人間之債權債務
      關係，皆為信用卡債務，諒係聲請人或迫於現實，或因一
      時輕忽而不當擴張濫用個人信用所致，為促進聲請人經濟
      生活之復甦及人格發展之健全，本院認聲請人所提如附件
      所示之更生方案所列條件，已屬公允、適當且可行。又查
      聲請人並無同條例第63條所定不應認可之消極事由存在，
      爰依首揭規定，裁定認可如附件所示之更生方案。
三、依消費者債務清理條例第64條第1 項、第15條、民事訴訟法
    第95條、第78條，裁定如主文。
四、如不服本裁定，應於裁定送達後10日內，以書狀向司法事務
    官提出異議。
中    華    民    國    100   年    1     月    25    日
                  民事庭    司法事務官
附件：更生方案
┌────────────────────────────────────┐
│壹、更生方案內容                                                        │
├────────────────────────────────────┤
│1.各期清償金額：自100 年1 月起至101 年7月止，每期新台幣2,500 元；自101年│
│  8 月起至103 年3月止，每期新台幣5,500元；自103 年4 月起至108年12月止， │
│  每期新台幣8,500元。                                                   │
│2.每1 個月為一期，每期於當月10日由債務人向各債權人給付。                │
│3.自100年1月起，分8年，共96期清償。                                     │
│4.清償比例：77.18%。                                                    │
│5.有擔保及有優先權債務總金額：新台幣3,200,000 元（債權人華南商業銀行股份│
│  有限公司不依更生程序行使權利，故不列入下列更生清償分配表中分配）。    │
│6.無擔保及無優先權債務總金額：新台幣942,014元。                         │
│7.清償總金額：新台幣727,000元。                                         │
├────────────────────────────────────┤
│貳、更生清償分配表                                       單位：新台幣元 │
├──┬────────┬────┬──────┬─────┬──────┤
│編號│無擔保及無優先權│債權金額│自100 年1 月│自101年8月│自103年4 月 │
│    │債權人          │        │至101 年7 月│至103年3月│至108年12月 │
│    │                │        │分配額      │分配額    │分配額      │
├──┼────────┼────┼──────┼─────┼──────┤
│ 1  │國泰世華商業銀行│324,830 │862         │1,896     │2,931       │
│    │股份有限公司    │        │            │          │            │
├──┼────────┼────┼──────┼─────┼──────┤
│ 2  │渣打國際商業銀行│307,544 │816         │1,796     │2,775       │
│    │股份有限公司    │        │            │          │            │
├──┼────────┼────┼──────┼─────┼──────┤
│ 3  │聯邦商業銀行    │81,387  │216         │475       │734         │
│    │股份有限公司    │        │            │          │            │
├──┼────────┼────┼──────┼─────┼──────┤
│ 4  │台新國際商業銀行│228,253 │606         │1,333     │2,060       │
│    │股份有限公司    │        │            │          │            │
└──┴────────┴────┴──────┴─────┴──────┘